臺灣屏東地方法院民事裁定
111年度屏簡聲字第15號
聲  請  人  林立    
相  對  人  陳品妙  
上列當事人間聲請停止執行事件，本院裁定如下：
    主    文
聲請人供擔保新臺幣18,000元後，本院111年度司執字第7047號
清償票款之強制執行事件，於本院111年度屏補字第173號確認本
票債權不存在事件（含其後改分之訴訟案件）調解或和解成立、
判決確定或撤回起訴前，應停止執行。
    理    由
一、按發票人主張本票係偽造、變造者，於前條裁定送達後20日
    內，得對執票人向為裁定之法院提起確認之訴；發票人主張
    本票債權不存在而提起確認之訴不合於第1項之規定者，法
    院依發票人聲請，得許其提供相當並確實之擔保，停止強制
    執行，非訟事件法第195條第1項、第3項定有明文。
二、本件聲請意旨略以：相對人向本院聲請強制執行，然聲請人
    業已提起確認本票債權不存在之訴（本院111年度屏補字第1
    73號），爰聲請上開確認本票債權不存在訴訟判決確定前，
    停止本院111年度司執字第7047號強制執行事件之強制執行
    程序。
三、經查，相對人於民國111年1月26日持本院核發之98年度司執
    字第34394號債權憑證為執行名義，聲請本院以111年度司執
    字第7047號清償票款強制執行事件，又相對人聲請執行之債
    權額為新臺幣（下同）120,000元及利息、費用，本院民事
    執行處已依相對人聲請拍賣聲請人所有車牌號碼000-0000號
    自用小客車。另聲請人業以相對人為被告，向本院提起111
    年度屏補字第173號確認本票債權不存在訴訟等情，業經本
    院調取上開執行事件及確認本票債權不存在事件卷宗，核閱
    明確。揆諸前揭說明，聲請人既已提起確認本票債權不存在
    之訴，應認聲請人對相對人就上開執行事件所為停止執行之
    聲請，與非訟事件法第195條第3項規定即無不合，應予准許
    。
四、次按法院依非訟事件法第195條第3項定擔保金額而准許停止
    強制執行之裁定者，該項擔保係備供債權人因停止執行所受
    損害之賠償，其數額應依標的物停止執行後，債權人未能即
    時受償或利用該標的物所受之損害額，或其因另供擔保強制
    執行所受之損害額定之，非以標的物之價值或其債權額為依
    據。申言之，應以債權人因執行程序之停止，致原預期受償
    之時間延後所生之損害，為定擔保數額之依據。又依通常社
    會觀念，使用金錢之對價即為利息。執行債權倘為金錢債權
    ，債權人因執行程序停止，致受償時間延後，通常應可認係
    損失停止期間利用該債權總額所能取得之利息。再依民法第
    233條第1項前段、第203條規定，遲延之債務，以支付金錢
    為標的者，債權人得請求依法定利率計算之遲延利息；應付
    利息之債務，其利率未經約定，亦無法律可據者，週年利率
    為5％。此項遲延利息之本質屬於法定損害賠償，亦可據為金
    錢債權遲延受償所可能發生之損害之賠償標準。經查，相對
    人於上開執行事件，請求聲請人給付120,000元本金、利息
    及費用，而聲請執行聲請人所有上開車輛，參諸前開說明，
    本件相對人因停止執行可能遭受之損害，應為120,000元延
    後受償之利息損害。又上開執行程序停止執行期間最遲應至
    本院111年度屏補字第173號確認本票債權不存在事件判決確
    定，而該事件其期限參考各級法院辦案期限實施要點規定，
    簡易事件第一、二審審判案件之辦案期限，加上裁判送達、
    上訴、分案期間，據此推估上開執行事件停止執行之期間應
    為3年，則以120,000元按週年利率5％計算相對人延宕3年受
    償，所可能遭受之利息損失為18,000元（計算式：120,000×
    5％×3＝18,000）。爰酌定相當擔保金額18,000元予以准許之
    。
五、依非訟事件法第195 條第3 項，裁定如主文。
中　　華　　民　　國　　111 　年　　5 　　月　　30　　日
                  屏東簡易庭  法　官  彭聖芳
正本係照原本作成。
如不服本裁定應於送達後10日內向本院提出抗告狀，並繳納抗告
費新臺幣1,000元。
中　　華　　民　　國　　111 　年　　5 　　月　　30　　日
                              書記官  孫秀桃